Javier Orlando Fernández Campos

 Page 1
 Page 2

 Page 2
 Bogotá D.C.

 ■ fernandezjavier480@gmail.com

J (+57) 350 338 0110

Perfil Profesional

Soy Ingeniero Catastral y Geodesta con Maestría en Ciencias de la Información y las Comunicaciones y Especialización en Inteligencia Artificial, con más de seis años de experiencia en ciencia de datos, inteligencia artificial y analítica avanzada aplicada a la gestión y visualización de grandes volúmenes de información. He diseñado e implementado modelos predictivos y soluciones de machine learning para optimizar procesos y apoyar la toma de decisiones estratégicas, integrando programación (Python, R, SQL), estadística y herramientas de visualización. Además, cuento con experiencia en el análisis de datos geoespaciales, lo que me permite aportar una visión diferencial en proyectos de planificación territorial, movilidad, infraestructura y sostenibilidad.

Pensamiento Crítico

Liderazgo

Comunicación Efectiva
Trabajo en Equipo

Experiencia Profesional

Profesional Universitario – Alcaldía de Bogotá D.C.

04/2024 - Actualidad

- Utiliza técnicas avanzadas de análisis de datos para identificar tendencias, patrones y posibles áreas de mejora en la infraestructura y servicios de transporte.
- Producción de informes detallados que incluyen visualizaciones de datos como gráficos, diagramas y tablas.

Profesional Universitario - Alcaldía de Rionegro, Antioquia

05/2022 - 04/2024

- Coordinar la planificación, diseño y ejecución de proyectos de construcción e infraestructura.
- Recopilar y analizar datos relacionados con el uso del suelo, población, infraestructura, recursos naturales y otros aspectos territoriales relevantes para el municipio.
- Evaluar la efectividad de programas y políticas territoriales implementados en el municipio, mediante la recolección y análisis de datos.

Profesional Universitario – Corantioquia

08/2023 - 11/2023

- Apoyo en la producción y análisis de información geográfica articulada a procesos corporativos.
- Contribución al conocimiento, ordenamiento y planificación ambiental del territorio.

Data Scientist - Adsmovil

11/2022 - 02/2023

- Recolectar, procesar, limpiar y analizar grandes conjuntos de datos utilizando técnicas estadísticas y herramientas de análisis de datos.
- Diseñar, implementar y ajustar modelos de aprendizaje automático, IA y otros algoritmos para identificar patrones y relaciones en los datos.
- Crear visualizaciones de datos efectivas que faciliten la interpretación y comunicación de los resultados de análisis previos.

Profesional Técnico – Instituto Geográfico Agustín Codazzi

09/2018 - 05/2022

- Diseñar y mantener bases de datos geoespaciales para almacenar la información geográfica recolectada, permitiendo su fácil acceso y análisis.
- Utilizar técnicas de modelado espacial para analizar la distribución y relaciones de los datos geoespaciales.
- Analizar tendencias territoriales a largo plazo y proyectar su impacto en el futuro mediante el análisis de los datos geoespaciales (principalmente formato raster y vectorial).

Ingeniero Catastral y Geodesta – Toposig

04/2018 - 08/2019

- Utilizar software especializado para la elaboración de cartografía.
- Desarrollar y mantener bases de datos geográficas y sistemas de información geográfica para la gestión de información territorial.

Profesional Técnico SIG - Konfirma

05/2018 - 06/2018

- Realizar una revisión de la información catastral disponible para garantizar su exactitud y completitud.
- Recopilar y actualizar la información catastral de la propiedad rural, incluyendo ubicación, dimensiones, estructura y otros detalles relevantes.
- Identificar problemas de titulación, como la falta de títulos de propiedad claros, trabajando de manera interdisciplinaria con las autoridades pertinentes para su solución.

Ingeniero Catastral y Geodesta – LDS Ingeniería

04/2018 - 05/2022

- Mantener un registro actualizado de datos catastrales de predios asociados al Grupo de Energía de Bogotá.
- Recopilar y registrar datos de bienes inmuebles, para su formación, actualización y mantenimiento dentro de una base de datos espacial.

Formación Académica

Especialista en Inteligencia Artificial Universidad Nacional de Colombia	2023 - 2024
Magíster en Ciencias de la Información y las Comunicaciones (MCIC) Universidad Distrital Francisco José de Caldas	2019 - 2022
Ingeniero Catastral y Geodesta Universidad Distrital Francisco José de Caldas	2011 - 2018

Formación Complementaria

	Machine Learning Data Lifecycle in Production – DeepLearningAI
	Programa especializado: Generative Adversarial Networks (GANs) – Coursera
	Data Science for All – Correlation One, MINTIC
	Programa especializado: Deep Learning – Coursera, DeepLearningAI
	Statistics with Python – University of Michigan
	Programming in Python – META
	Django Web Framework – META
	Distinciones
Те	esis Laureada – Maestría CIC Beca Maestría MCIC – Mejor ECAES 3er lugar proyecto DS4A
	Publicaciones en revistas indexadas
	The influence of geographic variables in linguistic variation Enero 2024
	Artículo en revista indexada (A2) Dialectología – Revista Electrónica. ISSN: 2013-2247 Coautores: Luz Ángela Rocha (PhD), Johnatan Bonilla (MSc) Disponible en: ver publicación
	Correlación de variables geográficas y variación lingüística a partir de un modelo espacial del Atlas Lingüístico-Etnográfico de Colombia
	Artículo en revista indexada (B) Cuadernos de Geografía: Revista Colombiana de Geografía. ISSN 0121-215X, 2256-5442. Universidad Nacional de Colombia Coautores: Luz Ángela Rocha (PhD), Johnatan Bonilla (MSc)
	Diseño, desarrollo e implementación de un Sistema de Información Geográfica para los materiales del Atlas Lingüístico-Etnográfico de Colombia
	Capítulo de libro en Nuevos métodos y problemas en dialectología y sociolingüística (pp. 109–154) Compilación y edición: Néstor Fabián Ruiz. ISBN: 978-958-611-384-7 Coautores: Johnatan Estiven Bonilla, Julio Alexánder Bernal Chávez (Instituto Caro y Cuervo), Luz Ángela Rocha (Universidad Distrital Francisco José de Caldas)

Referencias

Luz Ángela Rocha PhD en Geografía Universidad Distrital

J (+57) 310 679 2857

Leonel Rodríguez Ingeniero Catastral y Geodesta IGAC → (+57) 301 524 7705 Camila Bautista

Ingeniera Catastral y Geodesta IGAC

J (+57) 314 240 8028

Daniel Matiz Torres Ingeniero Topográfico IGAC

J (+57) 319 322 2936